# 长投转换为以公允价值计量的金融资产产生投资收益相关所得税问题

提问人：克里斯来了 时间：2020-02-07 16:19:30
请教一下，成本法计量的长期股权投资转换为以公允价值计量且其变动计入其他综合收益的金融资产时，金融资产的公允价值与原始长投成本差异计入投资收益，这笔投资收益相关的所得税怎么处理，需要确认这笔投资收益对应的递延所得税负债和递延所得税费用吗？

回答人：chenyiwei
需要确认。由于剩余股权作为金融资产核算的成本是转换日的公允价值，故与计税基础（原成本）之间存在暂时性差异（一般是应纳税暂时性差异），且对应确认了投资收益，不满足“初始确认豁免”的条件。因此，不仅要对实际发生对外处置的这部分股权投资的处置所得计算应交所得税和“所得税费用——当期所得税费用”，还要就这部分剩余股权相关的暂时性差异确认递延所得税负债，对应确认“所得税费用——递延所得税费用”。

提问人：克里斯来了 时间：2020-02-08 14:19:13
感谢陈版回复，还想再问下，您说的“”不仅要对实际发生对外处置的这部分股权投资的处置所得计算应交所得税和“所得税费用——当期所得税费用””处置的这部分股权投资指的是什么？我理解的是，这部分投资收益确认递延，在以后期间处置金融资产时一并缴纳所得税，所以您说的要缴纳当期的这部分不太理解。

回答人：chenyiwei
指在丧失控制权时，可能有一部分股权直接转让给其他股东的情况。在本案例中也可能没有这种情况。

提问人：克里斯来了 时间：2020-02-08 12:09:05
请教陈版，成本法计量的长期股权投资转换为以公允价值计量且其变动计入其他综合收益的金融资产时，金融资产的公允价值与原始长投成本差异计入投资收益，这笔投资收益相关的所得税怎么处理，需要确认这笔投资收益对应的递延所得税负债和递延所得税费用吗？

回答人：chenyiwei
此类情况，对于实际发生处置的股权，应按税法规定计算其股权转让所得，计入当期应纳税所得额计缴企业所得税，相应确认其当期所得税的影响；对于继续持有的剩余股权，应就其按丧失控制权之日的重新计量损益确认其递延所得税影响。
参考：《瑞华研究 2010 ～ 2016 汇编》之“问题2-3-31（金融资产转长期股权投资涉及的递延所得税负债的账务处理）”。原理与此处问题相同。